臺灣高等法院民事判決
108年度重上字第1016號
上  訴  人  岳湘馨（即岳瑟芬、岳沄鋆）
            王雅儷  
            謝佩融  
共      同
訴訟代理人  林懿君律師
            林明正律師
複 代理 人  陳奕霖律師
被 上訴 人  劉于綸  
輔  助  人  李金盆  
訴訟代理人  許鳳紋律師(法扶律師)
上列當事人間請求塗銷不動產所有權移轉登記等事件，上訴人對
於中華民國108年9月19日臺灣士林地方法院107年度重訴字第145
號第一審判決提起上訴，本院於109年12月29日言詞辯論終結，
判決如下：
    主      文
原判決廢棄。
被上訴人在第一審之訴駁回。
第一、二審訴訟費用均由被上訴人負擔。
    事實及理由
一、按確認法律關係之訴，非原告有即受確認判決之法律上利益
    者，不得提起之，民事訴訟法第247 條第1 項前段定有明文
    。又上開規定所謂即受確認判決之法律上利益，係指因法律
    關係之存否不明確，致原告在私法上之地位有受侵害之危險
    ，而此項危險得以對於被告之確認判決除去之者而言，故確
    認法律關係成立或不成立之訴，苟具備前開要件，即堪認有
    受確認判決之法律上利益，縱其所求確認者為他人間之法律
    關係，亦非不得提起。查被上訴人依民法第179條、第767條
    第1項中段規定，請求上訴人岳湘馨(下稱岳湘馨)塗銷如附
    表一所示不動產(下稱系爭不動產）於民國103年8月11日所
    為之所有權移轉登記（下稱系爭移轉登記），並為回復登記
    為上訴人，進而本於系爭不動產所有權人地位，請求確認上
    訴人王雅儷、謝佩融（與岳湘馨合稱上訴人，分稱其名)依
    序就附表一編號1、2所示最高限額抵押權(下稱系爭抵押權)
    及所擔保債權不存在，且均應予塗銷登記等情，均為上訴人
    所否認。則系爭抵押權及所擔保債權是否存在即有不明，致
    使被上訴人在私法上之地位有受侵害之危險，是被上訴人訴
    請確認系爭抵押權及所擔保債權不存在，以排除該等危險，
    自足認有即受確認判決之法律上利益，核與首揭規定相符，
    程序上應予准許。
二、被上訴人起訴主張：
  ㈠伊於103年間受訴外人許華少詐騙投資，以系爭不動產向台新
    國際商業銀行(下稱台新銀行)貸款新臺幣(下同)590 萬元，
    並設定708萬元最高限額抵押權予台新銀行，再經訴外人即
    若雅資產管理有限公司(實際負責人為王雅儷)業務員詹琮荏
    介紹，向訴外人陳坤徽借款195萬元，並以系爭不動產為訴
    外人陳星同設定400萬元普通抵押權。嗣伊得知可向王雅儷
    借款，但須以系爭不動產為擔保，乃於103年6月13日與王雅
    儷簽訂買賣契約協議書（下稱第1次買賣協議），約定由伊
    以860萬元出售系爭不動產予王雅儷，並於同日簽署金錢消
    費借貸契約（下稱系爭借貸契約）向王雅儷借款40萬元，王
    雅儷於同日交付伊5萬元借款，於翌日匯款24萬9970元予伊
    。伊於103年7月10日再向王雅儷借款，並於同日簽訂買賣契
    約協議書（下稱第2次買賣協議，與第1次買賣協議合稱為系
    爭買賣協議），約定將系爭不動產買賣價金由860萬元提高
    為882萬元，以作為借款擔保，王雅儷於當日交付伊借款3萬
    元，於翌日交付3萬6000元。
  ㈡伊於103年8月7日再向王雅儷借款，因王雅儷要求須辦理系爭
    移轉登記始為借貸，伊遂與王雅儷口頭成立消費借貸契約及
    信託讓與擔保契約(下稱系爭信託契約)，並於翌日將系爭不
    動產以買賣為原因移轉登記為岳湘馨所有。詎王雅儷未依約
    交付借款，亦拒絕塗銷系爭移轉登記，事後伊始知王雅儷於
    103年10月14日未經伊同意清償陳坤徽195萬元，並取回伊之
    借款憑證，另岳湘馨依序於104年4月23日、同年7月29日以
    系爭不動產為王雅儷、謝佩融設定系爭抵押權。王雅儷明知
    伊簽訂系爭買賣協議時並無出售系爭不動產之意，且伊係基
    於系爭信託契約始辦理系爭移轉登記，王雅儷既未交付借款
    ，伊自得解除系爭信託契約，仍為系爭不動產之實際所有權
    人。系爭買賣協議因伊與王雅儷為通謀虛偽意思表示而無效
    ，謝佩融與岳湘馨均為王雅儷之人頭，王雅儷與謝佩融對岳
    湘馨並無債權，系爭抵押權並無所擔保之債權存在，系爭不
    動產回復登記為伊所有後，伊自得本於所有權人地位請求塗
    銷系爭抵押權。
  ㈢爰依民法第179條、第767條第1項中段及民事訴訟法第247條
    第1項前段規定，求為命⒈岳湘馨應塗銷系爭移轉登記，並將
    系爭不動產所有權回復登記為伊所有，⒉確認系爭抵押權暨
    其擔保債權均不存在，王雅儷、謝佩融應依序塗銷附表一編
    號1、2所示抵押權登記之判決。
三、上訴人則辯以：被上訴人與王雅儷基於買賣之真意於103年6
    月13日簽訂第1次買賣協議，系爭借貸契約約定之40萬元借
    款係簽約金及違約金總和，當時被上訴人負債累累，系爭不
    動產如遭債權人強制執行，王雅儷將無法取回簽約金，故由
    被上訴人簽訂系爭借貸契約以保障王雅儷權益，並約明還款
    期限1個月，讓被上訴人考慮是否出售系爭不動產。嗣被上
    訴人表示願出售，但希望提高價金，故雙方再於103年7月10
    日簽訂第2次買賣協議，將買賣價金提高至882萬元，被上訴
    人並於同年8月7日依王雅儷指示，將系爭不動產移轉登記為
    岳湘馨所有，王雅儷亦以岳湘馨名義匯款至被上訴人銀行帳
    戶繳納台新銀行貸款本息，並代被上訴人向陳坤徽清償借款
    195萬元，並交付部分現金予被上訴人，資為給付買賣價金
    。王雅儷並未於103年8月7日與被上訴人成立借貸契約或系
    爭信託契約。王雅儷設定系爭抵押權係出於財務規劃，設定
    系爭抵押權時被上訴人並非系爭不動產所有權人，其請求塗
    銷系爭抵押權顯無理由等語。
四、原審為被上訴人勝訴之判決，上訴人不服提起上訴，聲明：
    ㈠原判決廢棄。㈡被上訴人在第一審之訴駁回。被上訴人則答
    辯聲明：上訴駁回。
五、兩造不爭執之事項(見本院卷第238至241頁)：
  ㈠被上訴人領有殘障類別第一類重度（精神障礙）合併殘障類
    別第七類輕度（肢障）之身心障礙手冊。
  ㈡岳湘馨原名岳瑟芬，於103年9月3日更名為岳沄鋆，復於104
    年10月7日再更名為岳湘馨。
  ㈢被上訴人前向台新銀行貸款590萬元，於102年10月11日提供
    系爭不動產為台新銀行設定債權金額708萬元之最高限額抵
    押權。嗣被上訴人向陳坤徽借款195萬元，於103年5月22日
    以系爭不動產為陳星同設定擔保債權總金額400萬元之普通
    抵押權。有建物與土地登記謄本足憑（見原審卷一第49至50
    、80至85頁）。
  ㈣被上訴人於103年6月13日與王雅儷簽訂系爭貸款契約，約定
    王雅儷於同日將40萬元貸予被上訴人，借貸期間自103年6月
    13日起至同年7月13日止，被上訴人於同年7月13日一次還清
    。並於系爭貸款契約第9條約定，被上訴人為擔保清償期屆
    至時必按期清償積欠王雅儷之欠款，願以名下不動產、附屬
    建物、增建部分及坐落土地（即系爭不動產）作為本金借款
    之擔保，並經民間公證人詹孟龍公證（案號：103年度新北
    院民公龍字第100836號)。有系爭貸款契約足憑（見原審卷
    一第34至39頁）。
  ㈤被上訴人於103年6月13日與王雅儷簽訂第1次買賣協議，約定
    被上訴人以860萬元將系爭不動產出售予王雅儷，並約定王
    雅儷當場給付5萬元，再於同年月16日給付被上訴人25萬元
    ，尾款（即830萬元）另行議定給付方式與日期，並經民間
    公證人詹孟龍認證（案號：103年度新北院民認龍字第20186
    2號）。王雅儷於訂約當日給付被上訴人5萬元，並於同年月
    16日匯款24萬9970元予被上訴人。有系爭協議書足憑（見原
    審卷一第31至33頁）。
  ㈥被上訴人於103年7月10日與王雅儷簽訂第2次買賣協議，約定
    第1次協議所議定之買賣總價金由860萬元調整為882萬元，
    就買賣價金之支付，並約定：⒈雙方合意原則上由王雅儷代
    被上訴人清償所積欠台新銀行之貸款（約計592萬元）、二
    胎欠款(約計195萬元），⒉於簽訂本協議書之日，王雅儷給
    付現金46萬6000元予被上訴人，被上訴人親收無誤，不另立
    收據，並經民間公證人詹孟龍認證（案號：103年度新北院
    民認龍字第202137號）。王雅儷於訂約當日給付被上訴人3
    萬元，再於翌日給付被上訴人3萬6000元，有系爭變更協議
    書可證（見原審卷一第43至45頁）。
  ㈦岳湘馨自103年7月29日起至106年9月30日止，於原判決附件
    所示日期匯款合計441萬9137元至被上訴人台新銀行貸款帳
    戶，代償被上訴人台新銀行貸款。
  ㈧王雅儷簽發票面金額為195萬元、發票日為103年8月7日、受
    款人為陳星同、付款行為華南銀行長安分行之支票1紙。103
    年11月17日以系爭不動產為陳星同設定擔保債權總金額400
    萬元之普通抵押權經塗銷。
  ㈨系爭不動產於103年8月11日移轉登記為岳湘馨。王雅儷、謝
    佩融分別於104年4月23日及同年7月29日，就系爭不動產依
    序設定擔保債權總金額650萬元、700萬元之最高限額抵押權
    。
  ㈩王雅儷主張其於103年7月10日以岳湘馨代理人之身分，與被
    上訴人就系爭不動產簽訂房屋借貸契約書，並經民間公證人
    詹孟龍公證（案號：103年度新北院民公龍字第101547號)。
    被上訴人主張其僅有簽署第1次買賣協議書，並未簽署上開
    房屋借貸契約書，與該公證書格式違反公證法第11條第1項
    、第73條、第81條等規定不生公證效力，訴請：⒈岳湘馨不
    得執上開公證書為執行名義對被上訴人為強制執行，⒉確認
    該公證書暨房屋借貸契約書所載，岳湘馨對被上訴人借用物
    返還請求權不存在，⒊原法院104年度司執字第8874號遷讓房
    屋強制執行事件所為之強制執行程序應予撤銷。經本院106
    年度上字第451號民事判決，就上開⒈、⒊之請求判決被上訴
    人勝訴，就上開⒉之請求判決被上訴人敗訴，被上訴人就其
    敗訴部分不服提起上訴，經最高法院以107年度台上字第253
    6號判決駁回被上訴人之上訴。
  依105年8月22日原法院民事執行處士院勤104司執慎字第5639
    6號函，系爭房屋最低拍賣價額為1303萬元，其中土地為125
    4萬元，房屋為49萬元(見原審卷二第67至68頁)。
  依台新銀行107年12月24日陳報狀所載，被上訴人曾於105年6
    月向該行申請寬限繳款協商。
六、本院判斷：
    被上訴人主張其於103年6月13日、7月10日與王雅儷簽訂系
    爭買賣協議，及於同年8月11日所為系爭移轉登記，均係出
    於通謀虛偽之意思表示，應屬無效，其得依民法第767條第1
    項中段、第179條規定，請求岳湘馨塗銷系爭移轉登記，及
    請求王雅儷、謝佩融塗銷系爭抵押權登記，暨確認系爭抵押
    權所擔保之債權不存在等語。惟為上訴人所否認，並以前詞
    置辯。經查：
  ㈠按所謂通謀為虛偽意思表示，乃指表意人與相對人互相故意
    為非真意之表示而言，故相對人不僅須知表意人非真意，並
    須就表意人非真意之表示相與為非真意之合意，始為相當，
    若僅一方無欲為其意思表示所拘束之意，表示與真意不符之
    意思者，尚不能指為通謀而為虛偽意思表示(最高法院62年
    台上字第316號判例要旨參照)。
  ㈡經查，兩造均不爭執王雅儷與被上訴人於103年6月13日簽訂
    第1次買賣協議，約定被上訴人將系爭不動產以860萬元出售
    予王雅儷，王雅儷當場給付被上訴人5萬元，並於同年月13
    日匯款24萬9970元予被上訴人，尾款830萬元另行議定給付
    方日及日期。嗣王雅儷與被上訴人於103年7月10日簽訂第2
    次買賣協議，變更第1次買賣協議之內容，約定買賣總價調
    整為882萬元，價金給付方式由王雅儷清償被上訴人台銀銀
    行貸款約592萬元，二胎欠款約195萬元，第2次買賣協議書
    並記載「於簽定協議書書之日買方(即王雅儷)給付現金新台
    幣肆拾陸萬陸仟元整與賣方(即被上訴人)，賣方親收無誤，
    不另立收據」等語(見不爭執事項㈤、㈥)。由王雅儷、被上訴
    人就系爭不動產之買賣事宜慎重簽訂2份買賣契約，並經公
    證人認證，且以第2次買賣協議變更第1次買賣協議所議定之
    價金，並補充如何交付買賣價金之方法、期限等細節，王雅
    儷復均依系爭買賣協議之約定交付款項，並經被上訴人收受
    之情，堪認兩造確有簽訂、履行系爭買賣協議之真意。且其
    等約定之價金、履行方式，以約定在後之第2份買賣協議為
    據。又第2次買賣協議第二、㈡條約定王雅儷於簽約日當場給
    付並經被上訴人收訖之金額為46萬6000元（見原審卷一第43
    頁），該金額即王雅儷簽約日、翌日交付之現金6萬6000元(
    不爭執事項㈥)，加計系爭貸款契約約定之貸款金額40萬元(
    不爭執事項㈢)之總和，可徵王雅儷、被上訴人合意將40萬元
    貸款轉為系爭不動產之買賣價金(惟王雅儷依系爭貸款契約
    實際交付之借款僅為29萬9970元【計算式：50,000＋249,970
    ＝299,970】)，被上訴人無庸再依系爭借貸契約負返還王雅
    儷借款29萬9970元之清償責任。
  ㈢次查，被上訴人自認王雅儷於附表二所示期日以「給付方式
    」欄所示方式，給付其如「給付金額」欄所示合計673萬501
    7元之金額，並為其代墊買賣系爭不動產之土地增值稅35萬5
    220元(見本院卷第347至348頁)。其中王雅儷給付如附表二
    編號6所示195萬元，係為塗銷被上訴人積欠二胎借款195萬
    元，給付如附表一編號11所示412萬3668元，係為塗銷被上
    訴人積欠台新銀行貸款592萬元，均屬履行第2次買賣協議之
    給付價金義務。另系爭不動產買賣之土地增值稅，依土地稅
    法第5條第1項第1款規定，應由出賣人即被上訴人負擔，王
    雅儷為被上訴人代墊，應認得抵付系爭不動產買賣價金。則
    被上訴人收受王雅儷給付買賣價金已高達709萬0237元【計
    算式：6,735,017＋355,220＝7,090,237】，占約定買賣總價
    之80.39%【計算式：7,090,237/8,820,000=0.000000000000
    000，小數點四位以下四捨五入】。苟王雅儷就第2次買賣協
    議係與被上訴人通謀為虛偽之意思表示，衡情當無給付被上
    訴人系爭不動產買賣價金合計高達709萬0237元之理，則王
    雅儷抗辯其並無不受第2次買賣協議拘束之意，該協議亦無
    表示與真意不符之意思等語，合於一般交易常情，堪予採信
    。
  ㈣被上訴人雖抗辯：王雅儷僅透過岳湘馨清償441萬9137元之台
    新銀行貸款，被上訴人自行清償137萬0094元，且尚有147萬
    8415元之貸款未清償，再者，第2次買賣協議約定系爭不動
    產之買賣價金為882萬元，王雅儷尚有208萬4893元之買賣價
    金未給付，顯與一般買賣不動產之交易常情不符，可證系爭
    買賣協議為通謀之虛偽意思表示云云。惟查：
  ⒈王雅儷縱有未給付系爭不動產價金208萬4893元之情事，亦屬
    被上訴人得否依第2次買賣協議請求王雅儷給付問題，不能
    因王雅儷未全額付清系爭不動產價金，遽指第2次買賣協議
    為通謀虛偽意思表示。
  ⒉被上訴人於105年8月7日、9月23日、10月20日、11月21日、1
    2月20日，106年1月20日、2月18日、3月20日、4月18日、5
    月19日、6月20日、7月19日，107年5月21日、6月20日、9月
    20日、10月22日、11月21日，108年1月21日、2月21日、3月
    21日、4月22日、5月21日、6月21日、7月22日、8月21日、9
    月23日、10月21月、11月21日、12月23日，109年1月21日、
    2月21日共計清償被上訴人台新銀行房屋貸款本息137萬0094
    元；王雅儷則於103年7月29日、9月12日、10月16日、12月2
    4日，104年4月2日，106年9月30日共計清償被上訴人台新銀
    行貸款本息441萬9137元等情，有清償明細、存摺可徵(見本
    院卷第187至205頁)，且為被上訴人所自承(見本院卷第388
    至389頁)。苟被上訴人並無出售系爭不動產之真意，係以簽
    訂第2次買賣協議之方式以系爭不動產作為擔保，則被上訴
    人為向台新銀行借款之人，明知其應負定期清償責任，當無
    不於103年7月29日、9月12日、10月16日、12月24日、104年
    4月2日向台新銀行清償貸款本息合計29萬5649元【計算式：
    60,029＋31,560＋34,060＋68,000＋102,000＝295,649，見原審
    卷一第158頁】，反而由王雅儷代為清償之理。被上訴人上
    開所辯，已難憑信。
  ⒊況系爭借貸款契約記載借貸期間自103年6月13日起至同年7月
    13日止，被上訴人應於103年7月13日屆期還清本金，屆期未
    清償應按每日20元計罰違約金，並需按尚未清償之借貸金額
    年利率20%計算懲罰性遲延利息(見原審卷一第37頁)。茍被
    上訴人於103年7月10日與王雅儷簽訂第2次買賣協議之真意
    非出售系爭不動產，而係作為向王雅儷借款之擔保，衡情實
    無不與王雅儷簽訂借貸契約，反而以第2次買賣協議約定由
    王雅儷代為清償其向台新銀行貸款約592萬元、二胎欠款195
    萬元之理，遑論被上訴人並未舉證證明其有何清償借款，或
    王雅儷向其催告返還借款之情。反觀王雅儷於103年8月7日
    依系爭第2次買賣協議之約定，清償系爭不動產二胎欠款195
    萬元，而塗銷陳星同之第二順位抵押權，亦有建物與土地登
    記謄本足憑(見原審卷一第78至85頁)。可見被上訴人於第2
    次買賣協議簽訂後之資金安排，均按第2次買賣協議進行，
    且被上訴人、王雅儷並無依系爭借貸契約為清償或催告清償
    之客觀事實行為，則被上訴人抗辯第2次買賣協議係為其與
    王雅儷間之借款作擔保云云，亦無可信，自難認第2次買賣
    協議為通謀虛偽之意思表示。
  ⒋被上訴人雖主張：王雅儷僅於103年7月29日、9月12日、10月
    16日、12月24日，104年4月2日為被上訴人清償台新銀行貸
    款合計29萬5649元，迨至106年9月30日始再為被上訴人清償
    台銀行貸款412萬3728元，與一般交易常態不符云云。惟此
    係因被上訴人於104年4月21日向金融管理委員會銀行局(下
    稱銀行局)檢舉系爭不動產相關貸、還款流程所致，有被上
    訴人申訴狀足憑(見原審卷一第70至71頁)，且王雅儷於106
    年9月30日再代為清償台新銀行貸款本息412萬3728元，未據
    被上訴人爭執，堪信於104年4月3日後至106年9月29日期間
    ，王雅儷(或以岳湘馨名義)未代被上訴人清償台新銀行貸款
    ，係因兩造就系爭不動產買賣發生糾紛，致王雅儷付款遲延
    ，尚難據此認定第2次買賣協議有何通謀虛偽意思表示之情
    。
  ㈤被上訴人雖主張：王雅儷於103年7月10日簽訂第2次買賣協議
    時，並未進入系爭不動產確認屋況，與一般不動產交易之經
    驗法則不符，且系爭不動產於103年時市價為1303萬元，被
    上訴人亦不可能以882萬元出售予王雅儷，可見系爭買賣協
    議均通謀虛為意思表示云云。惟查，兩造均不爭執系爭不動
    產市價為998萬5435元(見本院卷第327頁)，王雅儷以882萬
    元向被上訴人購買，約僅市價之88.33%【計算式：8,820,00
    0/9,985,435＝0.00000000000000，小數點四位以下四捨五入
    】，係以低於行情之價格購入系爭不動產，已無可能再進行
    砍價，則其未進入系爭不動產確認屋況，難認有何不合交易
    常情之處。至被上訴人雖主張系爭不動產於103年之價值為1
    303萬元，惟此係原法院執行處所定之第一拍拍賣價格(即不
    爭執事項)，並非市價，如無法拍定，依強制執行法第91條
    第2項、第92條、第95條2項規定得再減價20%拍賣，則系爭
    不動產若經拍賣，尚有可能經三次減價始為拍定，則王雅儷
    係以二拍底價1042萬4000元【13,030,000×0.8＝10,424,000
    】與三拍底價833萬9200元【計算式：13,030,000×0.8×0.8＝
    8,339,200】間之價格向被上訴人購買系爭不動產，並未偏
    離市情行情過鉅，自難據此認定第2次買賣協議為通謀虛偽
    意思表示。且買賣價格之認定，係依買賣雙方之主觀、客觀
    需求磋商而來，縱未完全符合市價，亦未能逕認即屬通謀虛
    偽意思表示，遑論買賣雙方原以第1次買賣協議議定價格，
    嗣又以第2次買賣協議提高買賣價金，更難認有何通謀虛偽
    可言。 
  ㈥縱上所述，王雅儷確有買受系爭不動產之真意，其與被上訴
    人簽訂第1次買賣協議、第2次買賣協議，並非通謀虛偽而為
    意思表示，且客觀上亦有依上開2協議之約定內容為履行。
    縱被上訴人係單方基於虛偽意思表示，而與王雅儷簽訂第2
    次買賣協議，及與岳湘馨為系爭移轉登記，惟王雅儷顯無不
    受第2次買賣協議拘束之真意，且無表示與真意不符之意思
    ，亦難認被上訴人與王雅儷、岳湘馨為通謀虛偽之意思表示
    。被上訴人主張第2次買賣協議及系爭移轉登記均為通謀意
    思表示而無效云云，即非可採，其依民法第767條第1項中段
    、第179條規定請求現登記所有人岳湘馨塗銷系爭移轉登記
    ，回復登記為被上訴人所有，自屬無據。又岳湘馨既合法登
    記為系爭不動產所有人，被上訴人並非系爭不動產所有人，
    對於系爭不動產並無任何處分權，無權干涉岳湘馨以系爭不
    動產為王雅儷、謝佩融設定系爭抵押權。被上訴人依民法第
    767條第1項中段、第179條、民事訴訟法第247條規定，請求
    確認系爭抵押權所擔保之債權不存在，及請求王雅儷、謝佩
    融塗銷系爭抵押權登記，亦無理由。
七、從而，被上訴人依民法第767條第1項中段、第179條、民事訴訟法第247條規定，請求岳湘馨塗銷系爭移轉登記，王雅儷、謝佩融塗銷系爭抵押權登記，及確認系爭抵押權所擔保之債權不存在，為無理由，不應准許。原審判為上訴人敗訴之判決，自有未洽。上訴意旨指摘原判決不當，求予廢棄改判，為有理由。自應由本院廢棄改判如主文第二項所示。
八、本件事證已臻明確，兩造其餘之攻擊或防禦方法及所用之證
    據，經本院斟酌後，認為均不足以影響本判決之結果，爰不
    逐一論列，併此敘明。
九、據上論結，本件上訴為有理由，依民事訴訟法第450條、第7
    8條，判決如主文。
中　　華　　民　　國　　110 　年　　1 　　月　　12　　日
                  民事第三庭    
                      審判長法  官  王怡雯
                            法  官  朱美璘
                            法  官  何君豪
正本係照原本作成。
如不服本判決，應於收受送達後20日內向本院提出上訴書狀，其
未表明上訴理由者，應於提出上訴後20日內向本院補提理由書狀
（均須按他造當事人之人數附繕本）上訴時應提出委任律師或具
有律師資格之人之委任狀；委任有律師資格者，另應附具律師資
格證書及釋明委任人與受任人有民事訴訟法第466 條之1第1項但
書或第2項（詳附註）所定關係之釋明文書影本。如委任律師提
起上訴者，應一併繳納上訴審裁判費。
中　　華　　民　　國　　110 　年　　1 　　月　　14　　日

  　　　　　　　　　　　　　書記官  陳奕伃
附註：
民事訴訟法第466條之1（第1項、第2項）：
對於第二審判決上訴，上訴人應委任律師為訴訟代理人。但上訴
人或其法定代理人具有律師資格者，不在此限。
上訴人之配偶、三親等內之血親、二親等內之姻親，或上訴人為
法人、中央或地方機關時，其所屬專任人員具有律師資格並經法
院認為適當者，亦得為第三審訴訟代理人。
附表一
           不              動                 產    土                   地   建                         物 臺北市○○區○○段0○段000地號面積67.74平方公尺權利範圍1/4  臺北市○○區○○路000巷00弄0號2樓建號：00227號權利範圍：全部 編號  抵押權設定內容   1 ①收件字號：103南港字030180號 ②登記日期：104年4月23日 ③權利人：王雅儷 ④債權額比例：全部 ⑤擔保債權總金額：本金最高限額新臺幣650萬元 ⑥存續期間：至106年3月30日 ⑦清償日期：106年3月31日 ⑧利息、遲延利息、違約金：無利息。遲延利息按借貸金額年息20％給付至清償日止。違約金按每萬元每日20元整計算至清償日。 ⑨債務人:岳沄鋆 ⑩設定權利範圍：系爭不動產全部 ⑪設定義務人：岳沄鋆 ⑫共同擔保地號：   2 ①收件字號：103南港字第058840號 ②登記日期：104年7月29日 ③權利人：謝佩融 ④債權額比例：全部 ⑤擔保債權總金額：本金最高限額新臺幣700萬元 ⑥存續期間：至105年7月27日 ⑦清償日期：105年7月28日 ⑧利息、遲延利息、違約金：無利息。遲延利息按借貸金額年息20％給付至清償日止。違約金按每萬元每日20元整計算至清償日。 ⑨債務人:岳沄鋆 ⑩設定權利範圍：系爭不動產全部 ⑪設定義務人：岳沄鋆 ⑫共同擔保地號：  
附表二：